【裁判字號】    95,訴緝,113
【裁判日期】    951031
【裁判案由】    貪污
【裁判全文】
臺灣桃園地方法院宣示判決筆錄         95年度訴緝字第113號
公  訴  人  臺灣桃園地方法院檢察署檢察官
被      告  甲○○
指定辯護人  本院公設辯護人乙○○
上列被告因違反貪污治罪條例案件，經檢察官提起公訴（93年度
偵字第2306號），由本院合議庭裁定由受命法官獨任進行簡式審
判程序後，經檢察官聲請依協商程序判決，本院於中華民國95年
10月31日下午5 時，在本院刑事第2 法庭宣示判決，出席職員如
下：
法官起立朗讀判決主文、犯罪事實要旨、處罰條文、附記事項，
及告以上訴限制、期間並提出上訴狀之法院，且諭知記載其內容
：
一、主文：
    甲○○共同連續不具依據法令從事公務之人員，或受公務機
    關委託承辦公務之人之身分，對於依據法令從事公務之人員
    ，關於違背職務之行為，交付賄賂，處有期徒刑陸月，褫奪
    公權壹年。
二、犯罪事實要旨：
    甲○○與共犯許顯名（業經本院於民國94年10月28日以94年
    度訴字第1042號判決判處有期徒刑6 月，褫奪公權3 年，上
    訴後，經臺灣高等法院以94年度上訴字第3895號判決及最高
    法院95年台上字第2001號，均經上訴駁回確定）、陳麒宇3
    人於92年1 月至3 月間均係臺北監獄受刑人；康寧秋為許顯
    名之女友（陳麒宇、康寧秋2 人所涉交付賄賂犯行業經本院
    以94年度訴字第1042號判決判處陳麒宇有期徒刑6 月，褫奪
    公權1 年及判處康寧秋有期徒刑5 月，褫奪公權1 年，緩刑
    3 年確定）。因尤湧信92年1 月29日前某日，利用其擔任受
    刑人警衛戒護職務之便，在桃園縣龜山鄉臺北監獄內，曾將
    其所有之門號0000000000號行動電話1 支借予當時值勤中央
    台之雜役之甲○○免費使用乙事，為受刑人即內名籍之雜役
    許顯名得知，許顯名亦想使用行動電話，乃透過甲○○向尤
    湧信表示欲借用行動電話，甲○○明知行動電話是屬於「法
    務部所屬監獄、少年輔育院、技能訓練所、看守所、少年觀
    護所查禁違禁品項目表」中「影響機關安全及戒護管理之物
    品」第七類「無線電話、呼叫器及其他通訊器材」之物品（
    查禁之理由是該等物品可作為串供、脫逃或犯案之通訊工具
    ），竟仍與許顯名共同基於對於依據法令從事公務之人員，
    關於違背職務之行為，交付賄賂之概括犯意聯絡，由甲○○
    向尤湧信行求後，經尤湧信允諾甲○○、許顯名2 人之上揭
    行求內容，同意將其所有之上開行動電話1 支借予許顯名使
    用，並要求許顯名支付新台幣（下同）6,000 元，作為使用
    上開行動電話儲值卡2 個月之代價。嗣許顯名即與其女友康
    寧秋間，基於對於依據法令從事公務之人員，關於違背職務
    之行為，交付賄賂之概括犯意聯絡，由許顯名指示康寧秋於
    92年1 月29日，將賄賂金額6,000 元匯款至尤湧信所有之中
    華郵政股份有限公司臺北光復郵局帳戶（局號：0000000 號
    ，帳號：0000000 號）內，尤湧信收受前開賄賂後，即分別
    於92年2 月12日及同月20日，違背臺北監獄查禁受刑人使用
    行動電話之規定，將其所有之行動電話交由甲○○轉交予許
    顯名使用多次。嗣因受刑人陳麒宇認為許顯名所支付之上述
    借用行動電話代價太高，遂於92年2 月下旬某日，在臺北監
    獄內，與甲○○、許顯名三人商量要如何夾帶行動電話入監
    ，甲○○、許顯名2 人乃承前相同之對於依據法令從事公務
    之人員，關於違背職務之行為交付賄賂之概括犯意，與陳麒
    宇形成犯意聯絡及行為分擔，推由甲○○出面向尤湧信行求
    ，委請尤湧信自監獄外為許顯名攜帶行動電話入監供其使用
    ，尤湧信遂承前相同之概括犯意，違背職務上之規定，同意
    以3 萬元代價，為許顯名夾帶行動電話入監。許顯名即使用
    尤湧信提供之上開行動電話聯繫同具前開概括犯意聯絡及行
    為分擔之康寧秋，指示康寧秋購妥行動電話1 支、門號易付
    卡4 張、行動電話電池3 顆及充電器1 只後，先於92年2 月
    21日匯款第1 筆賄賂金額1 萬元至尤湧信之上開郵局帳戶內
    ，康寧秋再於92年3 月初某日，在臺北縣萬華火車站之車站
    大廳內，將其所購買之上開行動電話等物品交予尤湧信，由
    尤湧信私自將該等物品攜帶入監後，經甲○○轉交予許顯名
    使用。數日後，康寧秋又依許顯名指示，在上開火車站車站
    大廳內，交付行動電話耳機1 付及賄賂金額現金1 萬元予尤
    湧信，同樣由尤湧信攜帶該行動電話耳機入監，再以相同方
    式經由甲○○轉交予許顯名使用。康寧秋再於92年3 月11日
    ，依許顯名指示將第3 筆賄賂金額1 萬元匯至尤湧信之上開
    郵局帳戶內，共計交付賄賂3 萬元予尤湧信。嗣臺北監獄人
    員於92年4 月2 日上午某時許，在該監內名籍辦公室及周圍
    活動範圍區域實施安全檢查之際，為監獄人員劉義郎在舍房
    臨時會議室所附蹲坐式廁所上方沖水器內，查獲行動電話1
    支、電池3 顆、充電器1 只、耳機1 只等物，嗣經許顯名向
    劉義郎自白前開犯行後，始悉上情，甲○○於92年6 月3 日
    在法務部調查局桃園縣調查站接受調查時，自白上開犯行。
    案經法務部調查局桃園縣調查站移送臺灣桃園地方法院檢察
    署檢察官偵查後起訴。
三、處罰條文：
    貪污治罪條例第11條第1 項、第3 項、第4 項後段、第12條
    第2 項、第17條，修正後刑法第2 條第1 項前段、修正前刑
    法第11條前段、第28條、第56條、第37條第2 項。
四、附記事項：
    至扣案行動電話1 支、電池3 只、充電器1 只、耳機1 付，
    均為共犯許顯名自行購買而得之物，而扣案黑色包裝袋1 只
    則為共犯許顯名所有用以藏放前開行動電話、電池、充電器
    及耳機等物所使用之包裝物品，均非違禁物，審酌被告甲○
    ○所犯共同連續交付賄賂罪係為換取公務員違背職務之行為
    ，是以，前揭扣案物並非被告共犯本案所得之物，復非供被
    告犯罪使用或預備使用之物，是以，前開扣案物即均無併予
    沒收之必要，附此敘明。
五、按被告以外之人於審判外之言詞或書面陳述，除法律有規定
    者外，不得作為證據。前項規定，於法院以簡式審判程序或
    簡易判決處刑者，不適用之，刑事訴訟法第159 條定有明文
    。查本案被告所犯重利案件，經檢察官提起公訴，被告於準
    備程序中就被訴事實為有罪之陳述，經法官告知簡式審判程
    序之旨，並聽取公訴人、被告及指定辯護人之意見後，合議
    庭裁定由受命法官獨任進行簡式審判程序，且無刑事訴訟法
    第159 條第1項 規定之適用，併此敘明。
六、協商判決除有刑事訴訟法第455 條之4 第1 項第1 款於本訊
    問程序終結前，被告撤銷協商合意或檢察官撤回協商聲請者
    ；第2 款被告協商之意思非出於自由意志者；第4 款被告所
    犯之罪非第455 條之2 第1 項所定得以協商判決者；第6 款
    被告有其他較重之裁判上一罪之犯罪事實者；第7 款法院認
    應諭知免刑或免訴、不受理者情形之一，及違反同條第2 項
    「法院應於協商合意範圍內為判決；法院為協商判決所科之
    刑，以宣告緩刑或2 年以下有期徒刑、拘役或罰金為限」之
    規定者外，不得上訴。
七、本件如符合上述得上訴之情形，得自收受判決送達之日起10
    日內，向本院提出上訴書狀，上訴於第2 審法院。
中    華    民    國    95    年    10    月    31    日
                    刑事第九庭  法  官  胡芷瑜
上正本證明與原本無異。
                                書記官  李珈慧
中    華    民    國    95    年    11    月    2     日
附錄本案論罪科刑法條：
貪污治罪條例第十一條
對於第二條人員，關於違背職務之行為，行求、期約或交付賄賂
或其他不正利益者，處一年以上七年以下有期徒刑，得併科新臺
幣3 百萬元以下罰金。
對於外國、大陸地區、香港或澳門之公務員，就跨區貿易、投資
或其他商業活動有關事項，為前項行為者，處五年以下有期徒刑
或科新臺幣一 百萬元以下罰金。
不具第二條人員之身分而犯前二項之罪者，亦同。
犯前三項之罪而自首者，免除其刑；在偵查或審判中自白者，減
輕或免除其刑。
在中華民國領域外犯第一項、第二項之罪者，不問犯罪地之法律
有無處罰規定，均依本條例處罰。


司法院資訊處製作；財團法人民間司法改革基金會備份。
